【裁判字號】    89,交易,273
【裁判日期】    900515
【裁判案由】    過失傷害
【裁判全文】
臺灣士林地方法院刑事判決                        八十九年度交易字第二七三號
    公  訴  人  臺灣士林地方法院檢察署檢察官
    被      告  乙○○
右列被告因過失傷害案件，經檢察官聲請簡易判決處刑 (八十九年度交簡字第六五三
號），經本院認不宜以簡易判決處刑，改依通常程序審判，並判決如左：
    主  文
乙○○因過失傷害人，處拘役伍拾日，如易科罰金，以參佰元折算壹日。
    事  實
一、蔡瓊慧於民國八十九年三月三十日上午八時四十分許，駕駛ＧＫ--五七二一號自
    用小客車沿台北市○○○路一一四巷西向東行駛，本應注意能注意駕駛人行至無
    號誌或號誌故障而無交通警察指揮之交岔路口，支線道車應暫停讓幹線道車先行
    ，然蔡瓊慧行經台北市○○○路（裕民六路跨懷德街即屬榮華三路）、懷德街口
    時，適有甲○○騎乘ＡＶＫ--六九七號重型機車，沿台北市○○街北向南行駛，
    蔡瓊慧依當時情形並非不能注意，竟疏未注意讓幹線車即ＡＶＫ--六九七號重型
    機車先行，貿然駕車行駛，適甲○○駕駛機車行經閃光號誌路口亦疏未注意減速
    慢行，而發生碰撞，致甲○○人、車倒地後，受有左腳掌第四趾骨骨折、頭部外
    傷合併腦挫傷。
二、案經甲○○訴請台北市北投區公所報請臺灣士林地方法院檢察署檢察官聲請簡易
    判決處刑，經本院認不宜以簡易判決處刑，改依通常訴訟程序審判。
     理  由
一、訊據被告乙○○供承於右揭時地駕車發生車禍致被害人甲○○受傷之事實，亦坦
    承有過失，惟另辯稱車禍發生時被害人逆向行駛繞到伊的車前，伊閃避不及致生
    碰撞云云，經查，右揭事實，業據被害人於本院證稱詳實，並有台北市政府警察
    局交通警察大隊函送之道路交通事故調查報告表影本乙份、交通事故現場談話紀
    錄表影本二份及振興復建醫學中心之診斷證明書一紙在卷可稽。而本件車禍之肇
    事原因，經送鑑定結果，亦認被告支道車未讓幹道車先行，被害人行經閃光號誌
    路口未減速慢行，有台北市車輛行車鑑定委員會八十九年十二月十八日北鑑審字
    第八九六０三一九四００號函及檢送之鑑定意見書各一件附卷可稽。被告因過失
    致生本件車禍以及被害人對於車禍之發生亦與有過失之事實應堪認定。被害人因
    本件車禍受傷，與被告之過失行為間並有相當因果關係。從而，罪證明確，被告
    過失犯行洵堪認定。
二、核被告所為，係犯刑法第二百八十四條第一項前段之過失傷害罪。又被告行為後
    ，刑法第四十一條業於九十年一月十日修正公布，同年月十二日生效，舊法規定
    犯最重本刑三年以下有期徒刑以下之刑之罪，而受六個月以下有期徒刑或拘役之
    宣告，因身體、教育、職業、家庭之關係或其他正當事由，執行顯有困難者，得
    易科罰金，修正後刑法第四十一條第一項規定，凡犯最重本刑五年以下有期徒刑
    以下之刑之罪，而受六個月以下有期徒刑或拘役之宣告，均得易科罰金，比較新
    舊法之規定，以修正後之新法有利於行為人，自應依刑法第二條第一項前段規定
    ，適用裁判時之新法，併予宣告易科罰金之折算標準。爰審酌被告犯罪之過失程
    度、被害人之過失程度，被害人所受傷害程度，暨被告犯後尚大致坦承犯行之態
    度等一切情狀，量處如主文所示之刑，並諭知易科罰金標準。
據上論斷，應依刑事訴訟法第四百五十二條、第二百九十九條第一項前段，刑法第二
條第一項前段、第二百八十四條第一項前段、第四十一條第一項前段，罰金罰鍰提高
標準條例第一條前段、第二條，判決如主文。
本案經檢察官黃梅淑到庭執行職務。
中      華      民      國      九十      年      五      月    十五    日
                                臺灣士林地方法院交通法庭
                                    法  官  王梅英
右正本證明與原本無異
如不服本判決應於送達後十日內向本院提出上訴狀
                                    書記官
中      華      民      國      九十      年      五      月            日
附錄本案論罪科刑法條全文
刑法第二百八十四條第一項：因過失傷害人者，處六月以下有期徒刑，拘役或五百元
                          以下罰金，致重傷者，處一年以下有期徒刑，拘役或五
                          百元以下罰金。


司法院資訊處製作；財團法人民間司法改革基金會備份。
